【裁判字號】    98,易,1441
【裁判日期】    980630
【裁判案由】    竊盜
【裁判全文】
臺灣板橋地方法院刑事判決              98年度易字第1441號
公  訴  人  臺灣板橋地方法院檢察署檢察官
被      告  乙○○
            甲○○
上列被告因竊盜等案件，經檢察官提起公訴（98年度偵字第1260
5 號），本院以簡式審判程序審理，判決如下：
    主  文
乙○○共同犯毀壞門扇、攜帶兇器竊盜罪，累犯，處有期徒刑拾
月。扣案如附表所示之物，均沒收之。
甲○○共同犯毀壞門扇、攜帶兇器竊盜罪，累犯，處有期徒刑柒
月。扣案如附表所示之物，均沒收之。
    事  實
一、前科素行：
(一)、乙○○前於民國（下同）89年間，因竊盜案件，前經本院於
    92年9 月9 日以91年度訴字第1085號判決判處有期徒刑1 年
    2 月確定；再經臺灣士林地方法院93年7 月30日以93年度易
    字第506 號判決判處有期徒刑10月確定，上開2 罪經臺灣士
    林地方法院裁定應執行有期徒刑1 年10月確定，於95年1 月
    25日縮短刑期執行完畢。又因竊盜案件，經臺灣士林地方法
    院於95年8 月17日以95年度易字第678 號判處有期徒刑10月
    ，於96年9 月27日縮刑期滿執行完畢；再因竊盜案件，於96
    年10月30日經臺灣臺北地方法院以96年度易字第1381號判決
    判處有期徒刑1 年4 月，減為有期徒刑8 月確定，於97年9
    月1 日執行完畢（於本案構成累犯）。
(二)、甲○○前因違反電子遊戲場業管理條例案件，經臺灣士林地
    方法院以95年度簡上字第78號判決判處有期徒刑4 月確定，
    於96年2 月6 日執行完畢（於本案構成累犯）。
二、詎其等2 人未見悔悟，竟共同基於意圖為自己不法所有之犯
    意，於98年4 月30日15時許，攜帶客觀上可傷害人之生命、
    身體，足供兇器使用之T 型扳手，至丙○○位於臺北縣板橋
    市○○路○段154 巷19號2 樓之住處，以乙○○下手行竊，
    甲○○於門外把風之分工方式共同竊盜。由乙○○隨身攜帶
    上開T 型扳手，以及自備之鑰匙撬開上址木門及鐵門之門鎖
    ，進入上址屋內竊取丙○○所有之金融卡1 張、金融卡密碼
    通知書、存戶密碼通知書各1 份、商業本票4 張等物得逞。
    乙○○將上開竊得之物交由甲○○保管後，復至上址行竊之
    際，丙○○返家發覺住處遭竊即報警處理，並當場逮捕乙○○及甲○○2 人，並查扣得乙○○所有如附表所示之物件，
    因悉上情。
三、案經丙○○訴由臺北縣政府警察局海山分局移由臺灣板橋地
    方法院檢察署檢察官偵查起訴。
    理  由
一、本件係依刑事訴訟法第273 條之1 第1 項規定，以簡式審判
    程序審理判決，合先敘明。
二、證據：
(一)、被告乙○○、甲○○分別於警詢及偵查暨本院之自白。
(二)、告訴人丙○○於警詢中之指述。
(三)、扣押物品目錄表、贓物認領保管單各1 份、現場查獲照片16
    張。
三、查刑法第321 條第1 項第3 款之攜帶兇器竊盜罪，係以行為
    人攜帶兇器竊盜為其加重條件，此所謂兇器，其種類並無限
    制，凡客觀上足對人之生命、身體、安全構成威脅，具有危
    險性之兇器均屬之，且祇須行竊時攜帶此種具有危險性之兇
    器為已足，並不以攜帶之初有行兇之意圖為必要。查T 型扳
    手既可敲開門把，其在客觀上足以危害他人生命、身體之安
    全，依此顯具其客觀上所具有之危險性，自屬兇器，無訛；
    是被告2 人分工而為，由被告乙○○下手行竊，被告甲○○
    立於樓下為把風等之分工。核被告乙○○、甲○○所為，均
    係犯刑法第321 條第1 項第2 款、第3 款之毀壞門扇、攜帶
    兇器之加重竊盜罪；其等間，有犯意之聯絡暨行為之分擔，
    均為共同正犯。又被告2 人，各有如上所述前案，並經執行
    完畢，有本院98年6 月29日言詞辯論終結日查悉之臺灣高等
    法院被告前案紀錄表在卷可稽，是其等2 人於有期徒刑執行
    完畢後之5 年以內，再故意犯本件有期徒刑以上之刑之罪，
    均為累犯，應依法加重其刑。爰審酌被告等之素行（詳參被
    告前案紀錄表）、犯罪動機、目的、所生危害程度之輕重、
    智識程度（詳參警詢記載），暨其等於案發後，分別於警、
    偵訊，以及在本院程序中所表現出之犯罪後態度等一切情狀
    ，酌情分別量處如主文所示之刑。至於扣案如附表所示之物
    件，為被告乙○○所有，供犯罪所用之物件，業據被告乙○○供述明確，基於共犯同責之法律適用原則，應依刑法第38
    條第1 項第2 款規定，均於各該被告論處主刑後為宣告沒收
    之。
據上論斷，應依刑事訴訟法第273 條之1 第1 項、第299 條第1
項前段、第310 條之2 、第454 條，刑法第28條、第321 條第1
項第2 款、第3 款、第47條第1 項、第38條第1 項第2 款，判決
如主文。
本案經檢察官靳開聖到庭執行職務
中    華    民    國    98    年    6     月    30    日
                        刑事第4 庭法  官  黎錦福
以上正本證明與原本無異。
如不服本判決應於送達後10日內向本院提出上訴狀。
                                  書記官  蔡麗春
中    華    民    國    98    年    6     月    30    日
附表：【扣案物保管字號：檢方：98年度保字第3148號、院方：
      98刑保管字第1133號。】
一、T 型扳手1 支。
二、鑰匙5 支。
附錄論罪法條：
中華民國刑法第321條
（加重竊盜罪）
犯竊盜罪而有左列情形之一者，處6 月以上、5 年以下有期徒刑
：
一、於夜間侵入住宅或有人居住之建築物、船艦或隱匿其內而犯
    之者。
二、毀越門扇、牆垣或其他安全設備而犯之者。
三、攜帶兇器而犯之者。
四、結夥三人以上而犯之者。
五、乘火災、水災或其他災害之際而犯之者。
六、在車站或埠頭而犯之者。
前項之未遂犯罰之。


司法院資訊處製作；財團法人民間司法改革基金會備份。
